【裁判字號】    99,審訴,196
【裁判日期】    990430
【裁判案由】    違反毒品危害防制條例
【裁判全文】
臺灣新竹地方法院刑事宣示判決筆錄     99年度審訴字第196號
公  訴  人  臺灣新竹地方法院檢察署檢察官
被      告  乙○○
選任辯護人  本院公設辯護人甲○○
上列被告因違反毒品危害防制條例案件，檢察官提起公訴（99年
度毒偵字第108 號）後，聲請改依協商程序而為判決，本院於中
華民國99年4月30日下午4時，在本院刑事第十一法庭宣示判決，
出席職員如下：
                審判長法  官  劉兆菊
                      書記官  林兆嘉
                      通  譯  鄭敏郎
法官起立朗讀判決主文、犯罪事實要旨、處罰條文，及告以上訴
限制、期間並提出上訴狀之法院，且諭知記載其內容：
一、主  文：
    乙○○施用第一級毒品，累犯，處有期徒刑柒月；扣案之海
    洛因包（合計驗餘淨重為零點玖公克），均沒收銷燬之。
    又施用第二級毒品，累犯，處有期徒刑肆月；扣案之甲基安
    非他命壹包（毛重為壹點壹公克），沒收銷燬之，扣案之甲
    基安非他命吸食器壹組，沒收之。應執行有期徒刑玖月；扣
    案之海洛因包（合計驗餘淨重為零點玖公克）、甲基安非
    他命壹包（毛重為壹點壹公克），均沒收銷燬之；扣案之甲
    基安非他命吸食器壹組，沒收之。
二、犯罪事實要旨：
（一）乙○○前於民國89年間，因施用第二級毒品案件，經臺灣
      南投地方法院於89年5 月19日以89年度毒聲字第825 號裁
      定送觀察、勒戒後，認有繼續施用毒品之傾向，再經同院
      於89年6 月29日以89年度毒聲字第1089號裁定令入戒治處
      所施以強制戒治，於89年11月15日停止戒治出所，所餘戒
      治期間交付保護管束，嗣於90年6 月28日戒治期滿，保護
      管束未經撤銷以已執行完畢論，經臺灣南投地方法院檢察
      署檢察官於90年7 月6 日以90年度戒毒偵字第213 號、第
      214 號、第215 號為不起訴處分確定。(1)又於93年間，因
      施用第一、二級毒品案件，經臺灣南投地方法院於93年9
      月7 日以93年度訴字第457 號判決分別判處有期徒刑8 月
      、5 月確定。(2)另於93年間，因犯竊盜案件，經臺灣苗栗
      地方法院於93 年9月17日以93年度易字第366 號判決判處
      有期徒刑10月，再經臺灣高等法院臺中分院於93年12月23
      日以93年度上易字第13 19 號判決判處上訴駁回而確定。
      (3)再於93年間，因犯竊盜案件，經臺灣嘉義地方法院於94
      年2 月15日以94年度易字第25號判決判處有期徒刑1 年確
      定。(4)復於94年間，因犯連續施用第一級、第二級毒品案
      件，經臺灣南投地方法院於94年4 月4 日以94年度訴字第
      112 號判決分別判處有期徒刑10月、6 月確定。(5)另犯竊
      盜案件，經臺灣南投地方法院於94年8 月3 日以94年度易
      字第119 號判決判處有期徒刑6 月確定。前開(1)(2)案件，
      經臺灣高等法院臺中分院於94年4 月21日以94年度聲字第
      285 號裁定定應執行刑為有期徒刑1 年9 月(甲)確定；(3)(4)
      (5)案件再經臺灣南投地方法院於96年9 月11日以96年度聲
      減字第1074 號 裁定分別減為有期徒刑6 月、5 月、3 月
      、3 月，並定應執行有期徒刑1 年4 月(乙)確定。上揭(甲)(乙)
      接續執行，甫於96年12月15日縮刑期滿執行完畢。
（二）詎乙○○竟仍不知悔改，基於施用第一級毒品海洛因之犯
      意，於99年1 月12日清晨5 、6 時，在其停放於新竹縣關
      西鎮○○○道路之車內，以將第一級毒品海洛因摻於香菸
      內點燃後吸取煙霧之方式，非法施用第一級毒品海洛因1
      次；另基於施用第二級毒品甲基安非他命之犯意，於99年
      1 月12日清晨5 、6 時許，在其停放於新竹縣關西鎮某處
      之車上，以將第二級毒品甲基安非他命置於玻璃球吸食器
      內燒烤後吸取煙霧之方式，非法施用第二級毒品甲基安非
      他命1 次。嗣其於99年1 月13日凌晨2 時20分許，乙○○
      駕駛車牌號碼60 39 ─WM號自用小貨車，行經新竹縣關西
      鎮竹21線新力里4 鄰，為警認行跡可疑，攔停該車後發現
      其神色緊張、言詞閃爍，要求其出示證件以明身分，因其
      未帶證件，請其下車以進一步釐清身分時，為警發現其神
      色更緊張、
      右手提手提包1 只、左手緊握某物藏於該手提包後，詢問
      藏放何物，其乃將左手所持、其所有供施用第二級毒品甲
      基安非他命所用之吸食器1 組置於車內、其所有之第一級
      毒品海洛因3 包（合計毛重共1.69公克）、第二級毒品甲
      基安非他命1 包（毛重1.1 公克）主動交付，為警認其有
      施用毒品嫌疑，經其同意採集尿液送驗，結果呈可待因、
      嗎啡、安非他命、甲基安非他命陽性反應，始悉上情。
（三）案經新竹縣政府警察局新埔分局報告臺灣新竹地方法院檢
      察署檢察官偵查起訴後，經檢察官聲請認罪協商判決，由
      本院合議庭裁定由受命法官獨任改依協商程序而為判決。
三、處罰條文：
    毒品危害防制條例第10條第1 項、第2 項、第18條第1 項前
    段，刑法第11條、第47條第1 項、第51條第5 款、第38條第
    1 項第2 款。
四、沒收銷燬及沒收：扣案之第一級毒品海洛因3 包（經鑑定後
    ，含第一級毒品海洛因成分，合計實秤毛重1.69公克，合計
    淨重0.92公克，取樣0.02公克，餘重為0.90公克，有法務部
    調查局濫用藥物實驗室99年3 月22日調科壹字第0992300608
    0 號鑑定書1 份在卷可參，見本院卷第43頁），另扣案之第
    二級毒品甲基安非他命1 包（毛重1.1 公克，保管字號：99
    年度白保管字第24號、安保管字第27號，扣押物品清單見偵
    查卷第41、42頁），屬違禁物，均應依毒品危害防制條例第
    18條第1 項前段規定諭知沒收銷燬；至驗罄部分，已失其違
    禁物之性質，爰不另為沒收銷燬之諭知，併予敘明。另扣案
    之甲基安非他命吸食器1 組（保管字號：99年度院保管字第
    201 號，扣押物品清單見本院卷第21頁），係被告乙○○所
    有供施用第二級毒品甲基安非他命所用之物，經被告乙○○
    供承在卷（見本院卷第34頁），爰依刑法第38條第1 項第2
    款之規定，沒收之。
五、協商判決除有刑事訴訟法第455條之4第1項第1款於本訊問程
    序終結前，被告撤銷協商合意或檢察官撤回協商聲請者；第
    2款被告協商之意思非出於自由意志者；第4款被告所犯之罪
    非第455條之2第1項所定得以協商判決者；第6款被告有其他
    較重之裁判上一罪之犯罪事實者；第7 款法院認應諭知免刑
    或免訴、不受理者情形之一，及違反同條第2 項「法院應於
    協商合意範圍內為判決；法院為協商判決所科之刑，以宣告
    緩刑或2 年以下有期徒刑、拘役或罰金為限」之規定者外，
    檢察官與被告均不得上訴。
六、如有前項得上訴之情形，得自收受宣示判決筆錄送達之日起
    10日內，向本院提出上訴書狀，上訴於第二審法院。
本案經檢察官洪期榮到庭執行職務。
中    華    民    國    99    年    4     月    30    日
                  刑事第九庭    書  記  官  林兆嘉
                                審判長法官  劉兆菊
以上筆錄正本係照原本作成。
中    華    民    國    99    年    4     月    30    日
                                書  記  官  林兆嘉
附錄本案論罪科刑法條全文：
毒品危害防制條例第10條
施用第一級毒品者，處6月以上5年以下有期徒刑。
施用第二級毒品者，處3年以下有期徒刑。

司法院資訊處製作；財團法人民間司法改革基金會備份。
